CAROLINE SENES

Localisation: HAGUENAU, Alsace

E-mail: senes.caroline@orange.fr

Portfolio: carolinealexandre.netlify.app

Linkedin: @carolinesenes
GitHub: CarolineSenes

Après 15 ans dans le commerce et 5 ans en tant que photographe freelance, je cherche à intégrer une entreprise en Alsace (secteur Haguenau) ou en remote, en tant que **Développeuse Web front-end** ou **Intégratrice Web**, pour travailler sur de nouveaux projets et continuer à évoluer ensemble.

Passionnée, curieuse, autonome, organisée.

Sensible à l'expérience utilisateur, mes sujets de prédilections sont l'accessibilité et le SEO.

COMPÉTENCES



FORMATION

2021

Développeuse Web (BAC +2) - OpenClassrooms

Intégration de maquette

Optimisation de site web existant (SEO, Accessibilité, Vitesse)

Développement front-end d'un site e-commerce

Création d'une API Rest sécurisée

Développement full stack d'un réseau social d'entreprise

2001-2003

Maintenance micro-informatique & réseau (BAC +2) - CESI EST

Installation d'un parc informatique de 600 postes

Maintenance préventive et curative

Conseil, assistance et formation de l'utilisateur

EXPÉRIENCES PROFESSIONNELLES

Depuis 2016

Photographe freelance

2003 - 2018

Assistance commerciale - METRO et CPE ENERGIES

2001 - 2003

Technicienne micro-informatique - IGBM

INTÉRÊTS







Photographie

Cause animale